臺灣桃園地方法院民事判決
111年度重訴字第44號
原      告  楊佳恩  
訴訟代理人  呂秋𧽚律師
複 代 理人  陳建宇律師
被      告  歐乃嘉  

訴訟代理人  李政憲律師
上列當事人間請求確認債權不存在等事件，於民國111年4月15日
辯論終結，本院判決如下：
    主      文
原告之訴駁回。
訴訟費用由原告負擔。
    事實及理由
一、原告主張：伊於民國109年8月3日接到指名伊服務之客戶電
    話，雖經伊婉拒，惟對方仍堅持指定伊服務，嗣伊回到公司
    ，便有2名陌生男子迎面而來稱有要事商討，伊請其於公司
    會議室入座後，該2名男子便表明係受被告委託前來，若伊
    不就與訴外人黃俊諺間往來一事與被告和解，其將不擇手段
    公開手中證據，伊於其半詢問半要脅下，因擔心會有更多閒
    雜人等闖進公司滋事，便同意與其一同前往不知名透天厝。
    伊一下車即受到多名惡煞出言不遜，伊當下有孕在身且漸感
    身體不適，一心只想盡快結束離開，然於伊簽署協議書（下
    稱系爭協議書）前，其等始終不願讓伊離去，最終伊簽立系
    爭協議書，同意以新臺幣（下同）350萬元賠償，另其等亦
    同意若再前來滋事願賠償500萬元。伊不知為何系爭協議書
    上之賠償金變成400萬元，伊先給付150萬元，剩餘250則每
    月以1萬5,000元分期清償，伊亦因此簽立本票以資保證。惟
    伊依約給付後，仍時常受被告騷擾、威脅，如被告於凌晨打
    電話予伊，另被告於110年4月14日12時47分帶著2名子女衝
    到伊公司大吼，經警察、里長勸說仍不願離去，同日15時40
    分，被告母親又偕同被告胞弟及其友人直闖公司滋事，伊不
    願起衝突，快步離開公司時，其等竟尾隨並大喊「你不要走
    」，最後，被告於同日16時10分衝進公司大喊「你再錄，就
    告你侵害肖像權」後離開，伊嗣後於同年月18日致電問被告
    為何多次來公司滋事，被告亦未否認，僅表示懂伊意思。依
    伊公司111年3月26日、28日、29日、30日及31日之間是錄影
    畫面暨截圖可知，黃俊諺係自行或與其他同事於辦公室加班
    ，並無與伊見面，被告恣意至伊公司滋事、張揚之行為顯無
    理由。伊已依系爭協議書給付172萬5,000元，惟被告上開違
    反系爭協議書約定第7項之保密義務行為，已致生當事人訂
    約時不可預見之非常態變動，若仍要求伊依約履行系爭協議
    書，顯失公平，另依系爭協議書第7項，違反保密義務者應
    賠償他方500萬元，被告上開騷擾行為顯已違反保密義務，
    爰依民法第227之2條第1項情事變更原則及系爭協議書第7項
    之約定，請求確認系爭協議書賠償金債權不存在及給付違約
    金，並聲明：㈠確認兩造於109年8月3日所簽署之協議書所示
    賠償金逾200萬元之債權不存在；㈡被告應給付原告500萬元
    ，及自起訴狀繕本送達翌日起至清償日止，按年息5%計之利
    息。
二、被告則以：伊並無騷擾、威脅或凌晨打電話予原告，亦無於
    110年4月14日下午12時47分帶著2名子女至原告公司騷擾原
    告，伊係因質疑原告為何與伊配偶常假借洽談公事而私下見
    面，並至深夜或凌晨方返家，違反兩造系爭協議書第4點：
    原告與伊配偶除公事外不得私下見面、接觸及通訊，若因公
    事需見面，應有非親屬之第三人在場，違者須連帶賠償伊20
    0萬元之規定，伊並無原告所稱無故騷擾或威脅乙節，此乃
    可歸責原告所致之事由，自無民法第227之2條適用。另伊係
    質疑原告與黃俊諺假借公事私下見面乙節，應屬兩造簽屬系
    爭協議書後新發生之違約事件，自與系爭協議書第7條「本
    協議書及本事件」所約定之保密範圍無涉，伊並無違反上開
    保密義務。原告與黃俊諺於110年4月14日逕自私下見面至凌
    晨1至2時方返家，伊始於同日下午前去質問原告，益徵當日
    事件係可歸責於原告所致。又伊與黃俊諺於110年11月21日
    之Line對話紀錄中，黃俊諺雖稱在忙，惟並不否認有去原告
    家，110年12月20日之Line對話紀錄中，伊調侃黃俊諺「你
    是人嗎？聽不懂人話？全身狗毛跟小三包一起睡幹嘛還回來
    」，黃俊諺不否認前往原告家中並答覆「毛會飄你不知道嗎
    ？」，另從對話錄音中，黃俊諺亦坦承不小心在原告家睡著
    等語，顯見原告簽署系爭協議書後，私下與黃俊諺仍有往來
    ，依系爭協議書第4條約定，原告與黃俊諺應連帶賠償伊200
    萬元等語，資為抗辯，並聲明：㈠原告之訴駁回。㈡如受不利
    判決，願供擔保請准宣告免為假執行。
三、本院判斷：
　　原告主張兩造與黃俊諺於109年8月3日簽立系爭協議書，並
    於系爭協議書第7項約定「本協議書及本事件，三方應盡保
    密義務，若有違反，應賠償他方500萬元」，被告於110年4
    月14日，至原告任職之公司，有如附件一所示之對話，嗣於
    同年月18日，原告致電被告，有如附件二所示之對話等情，
    業據其提出系爭協議書、兩造於110年4月14日、同年月18日
    對話之錄音暨譯文等為憑（見本院卷第25頁、第61至65頁、
    第71至77頁），且為兩造所不爭執，堪信為真實。惟原告主
    張被告違反系爭協議書第7項約定，及系爭協議書因被告違
    返上開約定而致生情事變更等節，則為被告所否認，並以前
    詞置辯。經查：
　㈠按民法第227條之2第1項規定，所謂因情事變更，當事人得聲
    請法院增、減其給付或變更其他原有之效果，係以法律行為
    成立後，因不可歸責於當事人之事由，致情事變更非當時所
    得預料，而依其原有效果顯失公平為要件。如當事人間於締
    約時，已明訂契約成立後，因可歸責於當事人一方之事由，
    致他方受有損害者之處理方式，僅生依約履行債務之問題，
    非屬該條所稱之情事變更，自無該條規定之適用（最高法院
    98年度台上字第888號判決意旨參照）。查系爭協議書第7項
    約定「本協議書及本事件，三方應盡保密義務，若有違反，
    應賠償他方500萬元。」（見本院卷第65頁），縱認被告違
    反系爭協議書第7條之約定，兩造已約定前揭處理方式，則
    原告可請求被告給付違反系爭協議書第7條之違約金，即可
    依系爭協議書所載前揭處理方式主張，而僅生依約履行債務
    之問題，核與民法第227條之2第1項所稱之情事變更無涉，
    是原告依被告違反系爭協議書第7條，而主張情事變更原則
    ，以確認兩造於系爭協議書所示賠償金逾200萬元之債權不
    存在等情，自屬無據。
　㈡原告主張被告於110年4月14日12時47分帶著2名子女衝到其公
    司大吼，經警察、里長勸說仍不願離去，同日15時40分，被
    告母親又偕同被告胞弟及其友人直闖公司滋事，伊不願起衝
    突，快步離開公司時，其等竟尾隨並大喊「你不要走」，最
    後，被告於同日16時10分衝進公司大喊「你再錄，就告你侵
    害肖像權」後離開，並嗣後於同年月18日致電問被告為何多
    次來公司滋事，被告亦未否認，而認被告違反系爭協議書第
    7項約定之保密義務行為等情。惟觀系爭協議書第7項之約定
    內容「本協議書及本事件，三方應盡保密義務，若有違反，
    應賠償他方500萬元。」，亦即兩造與黃俊諺係約定若他違
    反系爭協議書約定內容及該事件之保密義務，對方可請求50
    0萬元賠償。然觀諸原告上開主張之事實，僅能說明被告及
    其母親、胞弟、友人，於110年4月14日至原告任職之公司滋
    事，無法證明被告有將系爭協議書內容及該事件告知被告之
    母親、胞弟及友人，而違反系爭協議書第7條之保密約定。
    再者，觀諸原告提出兩造於110年4月14日在原告任職公司之
    如附件一所示之錄音譯文內容，兩造均無提及系爭協議書及
    該事件之內容（見附件一），又附件一所示之譯文中被告雖
    有表示「……我是要跟你說你們貴公司有什麼重要的事情需要
    讓一個有家庭的人三更半夜到你家講公事」等情（見附件一
    ），惟被告上開內容所述之事實，係指系爭協議書約定後所
    發生之事情，此有被告提出其與黃俊諺於110年4月14日對話
    錄音譯文可佐（見本院卷第161頁)，亦與系爭協議書第7項
    所約定保密之內容無涉。又兩造於110年4月18日如附件二所
    示之對話中，被告雖有提及「因為當初我們私下有協議是你
    們都不可以聯絡可是我後續你們持續都還有」等（見附件二
    ）關於系爭協議書第7項所約定之保密內容，惟此係兩造於
    電話中之對話內容，並無系爭協議書約定以外之第三人參與
    ，且依附件一、二所示之譯文內容，尚無法證明被告有將系
    爭協議書內容及該事件告知被告之母親、胞弟及友人，此外
    原告未提出其他證據以實其說，其僅以附件一、二所示之譯
    文內容，證明被告有將系爭協議書內容及該事件告知被告之
    母親、胞弟、友人或他人，而認被告違反系爭協議書第7項
    之保密約定等情，尚難採憑。
四、綜上所述，原告以被告違反系爭協議書第7條，而請求賠償5
    00萬元，及主張情事變更原則，以確認兩造於系爭協議書所
    示賠償金逾200萬元之債權不存在，均無理由，應予駁回。
五、本件事證已臻明確，兩造其餘陳述及所提證據，經核與判決
    結果不生影響，爰不一一論列，併此敘明。
六、訴訟費用負擔之依據：民事訴訟法第78條。
中　　華　　民　　國　 111　　年　　5 　　月　　12　　日
                  民事第一庭    法　官　紀榮泰
正本係照原本作成。
如對本判決上訴，須於判決送達後 20 日內向本院提出上訴狀。
如委任律師提起上訴者，應一併繳納上訴審裁判費。　　
中　　華　　民　　國　　111 　年　　5 　　月　　16　　日
                                書記官  郭力瑜
附件一：


附件二：